【裁判字號】    89,易,801
【裁判日期】    900110
【裁判案由】    竊盜
【裁判全文】
臺灣苗栗地方法院刑事判決                          八十九年度易字第八一號
    公  訴  人  臺灣苗栗地方法院檢察署檢察官
    被      告  甲○○
右列被告因竊盜案件，經檢察官提起公訴（八十九年度偵字第一七一八號、第二０七
七號、第二二０二號），本院判決如左：
    主  文
甲○○共同竊盜，未遂，累犯，處有期徒刑肆月。
    事  實
一、甲○○曾因違反麻醉藥品管理條例及藥事法案件，經法院判處有期徒刑八月確定
    ，於民國（下同）八十五年八月十日縮刑期滿執行完畢，仍不知悔改，復與乙○
    ○（業經審結）共同基於意圖為自己不法之所有之犯意聯絡，於八十九年四月二
    十七日下午五時許，由乙○○駕車，搭載甲○○至苗栗縣後龍鎮○○路德仁醫院
    ，從該醫院側門急診室已被撬開之鐵門侵入（侵入建築物部分末據告訴），二人
    於著手搜尋財物後，嗣因為該院員工洪文良發現報警，為警當場查獲，始未得手
    而竊盜未遂。
二、案經苗栗縣警察局竹南分局移送臺灣苗栗地方法院檢察署檢察官偵查起訴。
    理  由
一、訊據被告甲○○矢口否認右揭犯行，辯稱：伊與被告乙○○確有進入德仁醫院，
    但沒有偷東西，也沒有搜尋財物，伊二人即離去，且伊係經丁○○同意始進入云
    云。經查，被告甲○○、乙○○二人確侵入德仁醫院搜尋財物之事實，業據証人
    蔣肇良、洪文良於警訊及偵查中証述綦詳，況証人丙○○、丁○○於警訊及本院
    審理中均否認與被告甲○○有何熟識等語，況被告乙○○、甲○○二人復不否認
    侵入德仁醫院之事實，是被告甲○○上開所辯顯係畏罪卸責之詞，委無足採，事
    証明確，被告甲○○犯行洵堪認定。
二、核被告徐志勇所為，係犯刑法第三百二十條第一項第三項之竊盜未遂罪。被告甲
    ○○、乙○○二人有犯意聯絡、行為分擔，為共同正犯。又被告有事實欄所載論
    罪科刑執行情形，有本院被告全國前案紀錄表可考，其於有期徒刑執行完畢後，
    五年內再犯有期徒刑以上之本罪，為累犯，依法加重其刑。又被告甲○○著手搜
    尋財物犯罪行為之實行而未遂，應依刑法第二十六條前段減輕其刑。爰審酌被告
    行為後否認犯行，顯見並無悔意及被告之品行、犯罪之動機、目的、手段、所生
    之危害及犯罪後之態度等一切情狀，量處如主文所示之刑。
據上論斷，應依刑事訴訟法第二百九十九條第一項前段，刑法第二十八條、第三百二
十條第一項、第三項、第四十七條、第二十六條前段，罰金罰鍰提高標準條例第一條
前段，判決如主文。
本案經檢察官吳義聰到庭執行職務。
中      華      民      國    九十      年      一      月      十      日
                                        法  官    姚  銘  鴻
右正本證明與原本無異。
如不服本判決，應於送達後十日內向本院提出上訴狀(須附繕本)，上訴於台灣高等
法院台中分院。


司法院資訊處製作；財團法人民間司法改革基金會備份。
